# 购买子公司少数股权合并报表第二年以后的处理

提问人：zhongxudon 时间：2013-10-08 11:40:45
陈版您好： 购买子公司少数股权在合并财务报表中，母公司新取得的长期股权投资成本与按照新增持股股比例计算应享有子公司自购买日（或合并日）开始持续计算的可辨认净资产份额之间的差额，应当调整合并财务报表中的资本公积（资本溢价或股本溢价），资本公积（资本溢价或股本溢价）的余额不足冲减的，调整留存收益。 请问：如果第一年资本公积不足冲减，冲减了盈余公积，第二年由于增发等原因又出现大额资本公积，这样在第二年合并时，第一年冲减的盈余公积还要转回吗，谢谢！

回答人：chenyiwei
没有明确规定，但这个问题实际上是无关紧要的。

提问人：zhongxudon 时间：2013-10-09 10:04:48
谢谢，这是在实际业务中遇到的两种不同的处理方法，那都算是正确处理吧

回答人：chenyiwei
实务中都可以接受。正如fanxu7788所言，合并报表层面股东权益的明细分类不具有实质上的经济意义。